### 5.1
```{r, warning = FALSE, fig.height=18, fig.width=16}
library(tidyverse)
library(ca)
library(ggplot2)

chairs = read.csv('https://raw.githubusercontent.com/agricolamz/2019_data_analysis_for_linguists/master/data/students/lenasavinova/hw5_CA_MCA/hw5_chairs.csv')

MCA <- MASS::mca(chairs[,-c(1,2,3)])

chairs <- cbind(chairs, MCA$rs)
variables <- as_data_frame(MCA$cs)
variables$var_names <- rownames(MCA$cs)

chairs %>% 
  ggplot(aes(`1`, `2`))+
  geom_point(aes(color = Category))+
  stat_ellipse(aes(color = Category))+
  geom_text(data = variables, aes(`1`, `2`, label = var_names), size = 5)+
  theme_bw(base_size = 24)+
  scale_x_continuous(limits = c(-0.02, 0.02))

```

### 5.2

Категории stuhl и sessel в немецком достаточно хорошо отличаются по ряду признаков, то есть стул и кресло в немецком - это скорее две разные категории, хотя и пересекающиеся по некоторым признакам. 

Некоторые переменные хорошо разделяют стул и кресло, например: function (релакс у кресла и остальные у стула), materialSeat (кресло и стул из разных материалов), addFunctions (кровать у кресла и стол у стула), roll (кресло не крутится), soft (кресло мягкое, а стул нет), reclineBack (у стула спинка не откидывается) и др.

Кроме того, некоторые наборы значений переменных выделяют подкатегории. Например, крутящийся стул с регулируемой высотой для работы (function.work, roll.yes, seatheight.adjust).

### 5.3
```{r}
colorbase = read.csv('https://raw.githubusercontent.com/agricolamz/2019_data_analysis_for_linguists/master/data/students/lenasavinova/hw5_CA_MCA/hw5_colreg.csv')
rownames(colorbase) <- colorbase$colors
ca <- ca(colorbase[-5])

colorbase_col <- data.frame(ca$colcoord)
colorbase_col$rows <- rownames(ca$colcoord)

colorbase_row <- data.frame(ca$rowcoord)
colorbase_row$rows <- rownames(ca$rowcoord)

colorbase_col %>% 
  ggplot(aes(Dim1, Dim2, label = rows))+
  geom_text(color = "blue")+
  geom_text(data = colorbase_row, color = "red")+
  theme_bw()+
  labs(x = "Dim1 (77.9%)",
       y = "Dim2 (19.2%)") + 
  scale_x_continuous(limits = c(-2.5, 2.5))

```

### 5.4

На графике видно, что черный очень часто используется в разговорной речи, возможно, потому что обозначает цвет кожи (black people). Кроме того, в академической речи цвета не особо используются, а в художественной литературе используется наибольшее количество разных цветов. Белый используется примерно одинаково во всех жанрах.

